# 求助陈版，已提跌价的存货处置

提问人：shuijing1220 时间：2021-09-27 15:07:38
陈版您好，请问一下，
公司已经计提跌价的存货（未全额计提，因市场更新换代），经管理层批准进行报废处置，在会计分录时，是先补充计提跌价准备，还是直接差额结转至营业外支出？
例如，存货 100 ，已提跌价 40 ，现要进行报废处置。
第一种会计处理方式：先补充计提跌价准备再报废
借：资产减值损失 60
贷：存货跌价准备 60
借：存货跌价准备 100
贷：存货 100 第二种会计处理方式：直接报废 借：营业外支出 60 借：存货跌价准备 40 贷：存货 100 这两种处置方式哪种正确？

回答人：chenyiwei
理论上第一种方法更合理，但实务中多数企业不会在年度中间调整跌价准备，因此实务中可能第二种做法更多见，也可以接受。